

CONTACTO

+34 - 695 01 91 60

reiax98@protonmail.com

© Granollers

www.linkedin.com/in/xaviergarciamoya/

ACTIVIDADES Y LOGROS:

Proyectos personales en ciberseguridad, como la creación de un laboratorio de pruebas en casa y la exploración de vulnerabilidades en aplicaciones web (DVWA)

HABILIDADES LINGÜÍSTICAS:

- Castellano: nativo
- Catalán: nativo
- Inglés: Nivel B2 (Lectura),
 Nivel A2/B1 (Habla y Escritura)

XAVIER GARCÍA

ALUMNO DE ASIX

PERFIL

Estudiante de CFGS de ASIX orientado a la ciberseguridad, con experiencia en la práctica de Hack The Box y creación de laboratorios de pentesting para la práctica de pentesting web y AD. Realice un cursillo de ciberseguridad de 320 horas. Previamente, fui estudiante de CFGM de Mecanización y trabajó en Industrias Miró y Pedragosa, S.A como fresador de máquinas C.N.C y en Coveright S.L. como embalador.

EXPERIENCIA LABORAL:

Coveright

- Operario de embalaje
- Maquinista

Industrias Miró y Pedragosa, S.A

• Fresador de máquinas C.N.C

2017-2020

2020-2022

EDUCACIÓN:

Educem

• CFGS - ASIX (Administración de Sistemas Informáticos en Red)

2022 - En curso

EMT

• CFGM - Mecanización Industrial

2016 - 2018

HABILIDADES TÉCNICAS:

- Conocimientos en lenguajes de programación como Python y C
- Experiencia en el uso de herramientas de pentesting como Metasploit, Nmap, Burp Suite y Wireshark
- Conocimientos en sistemas operativos como Linux y Windows
- Manejo de herramientas de virtualización como VirtualBox y VMware
- Conocimientos básicos en redes y protocolos de comunicación

XAVIER GARCÍA

ALUMNO DE ASIX

Estimado/a

Me dirijo a usted para presentarme como candidato a las prácticas de ciberseguridad en el apartado de pentesting en su empresa. Soy estudiante de CFGS de ASIX orientado a la ciberseguridad y estoy muy interesado en adquirir experiencia práctica en el campo de la ciberseguridad.

Mi experiencia en la práctica de Hack The Box y la creación de laboratorios de pentesting para la práctica de pentesting web y AD, así como el cursillo de ciberseguridad que realicé, me han proporcionado una sólida base en las herramientas y técnicas de pentesting. Además, mis habilidades técnicas en lenguajes de programación como Python y Bash, así como en el uso de herramientas de pentesting como Metasploit, Nmap y Wireshark, me permiten tener un buen desempeño en este campo.

Antes de estudiar CFGS de ASIX orientado a la ciberseguridad, estudié CFGM de Mecanización y trabajé en Industrias Miró y Pedragosa, S.A como fresador de máquinas C.N.C y en Coveright S.L. como embalador. Estas experiencias me han permitido desarrollar habilidades de trabajo en equipo, organización y atención al detalle.

Estoy muy motivado para adquirir experiencia práctica en ciberseguridad en su empresa y creo que mi perfil puede encajar en sus necesidades. Agradezco de antemano su tiempo y consideración.

ATENTAMENTE,

XAVIER GARCÍA